臺灣苗栗地方法院民事裁定           100年度消債更字第22號
聲  請  人  李喻庭
即債務人                號13.
代  理  人  李國源律師
債  權  人  花旗（台灣）商業銀行股份有限公司
法定代理人  管國霖
債  權  人  匯誠第二資產管理股份有限公司（受讓澳商澳盛銀
            行債權）
法定代理人  王裕南
債  權  人  渣打國際商業銀行股份有限公司
法定代理人  曾璟璇
債  權  人  遠東國際商業銀行股份有限公司（受讓自友邦信用
            卡公司債權）
法定代理人  洪信德
債  權  人  台新國際商業銀行股份有限公司
法定代理人  吳東亮
債  權  人  中國信託商業銀行股份有限公司
法定代理人  辜濂松
債  權  人  中正資產管理股份有限公司（受讓中華商銀債權）
法定代理人  張家毓
債  權  人  磊豐國際資產管理股份有限公司（受讓中華商銀債
            權）
法定代理人  張司政
上列當事人因消費者債務清理事件聲請更生，本院裁定如下：
    主  文
債務人李喻庭自中華民國一○○年九月二十六日下午五時起開始
更生程序。
命司法事務官進行本件更生程序。
    理  由
一、本件聲請意旨略以：聲請人無擔保債務總額高達新臺幣（下
    同）2,514,730 元，惟每月平均收入僅22,537元，扣除每月
    必要生活費用及子女扶養費用，實不能清償債務之情事；又
    聲請人前曾向最大債權銀行即澳商澳盛銀行集團股份有限公
    司（以下簡稱澳盛銀行）請求協商債務清償方案，因無法負
    擔其所定每月還款11,026元之還款方案而致前置協商不成立
    ，爰依法聲請更生等語。
二、按債務人不能清償債務或有不能清償之虞，且無擔保或無優
    先權之債務總額未逾1,200 萬元者，於法院裁定開始清算程
    序或宣告破產前，得向法院聲請更生，消費者債務清理條例
    （下稱同條例）第3 條、第42條第1 項定有明文。又債務人
    對於金融機構因消費借貸、自用住宅借款、信用卡或現金卡
    契約而負債務，在聲請更生或清算前，應提出債權人清冊，
    以書面向最大債權金融機構請求協商債務清償方案並表明共
    同協商之意旨；自債務人提出協商請求之翌日起逾30日不開
    始協商，或自開始協商之翌日起逾90日協商不成立，債務人
    得逕向法院聲請更生或清算；法院開始更生程式之裁定，應
    載明其年、月、日、時，並即時發生效力，同條例第151 條
    第1 項、第153 條、第45條第1 項規定甚明。次按法院裁定
    開始更生或清算程序後，得命司法事務官進行更生或清算程
    序，必要時得選任律師、會計師或其他適當之自然人或法人
    一人為監督人或管理人，同條例第16條第1 項亦定有明文。
三、經查：
  (一)聲請人提出本件更生之聲請前，曾於民國99年10月間向其最
    大債權金融機構澳商澳盛銀行（目前已將其債權讓與匯誠第
    二資產管理股份有限公司）表明協商之意思，惟聲請人無法
    接受澳盛銀行所提之還款方案，致前置協商末能成立乙情，
    有澳盛銀行100 年9 月6 日（100 ）澳盛法字第0264號函1
    份在卷可稽（見本院卷第102 頁）。而聲請人既已依法與最
    大債權金融機構進行實質共同協商而協商不成立，參酌消費
    者債務清理條例第3 條規定債務人不能清償或有不能清償之
    虞，即得聲請更生，並無以履行金融機關之協商條件有困難
    為要件。況聲請人是否同意協商條件，係聲請人之自由，且
    聲請人透過更生程序早日解脫債務之實體利益，為立法意旨
    所保障。是聲請人據以聲請更生，本院自應綜合聲請人目前
    全部收支及財產狀況，評估是否已不能維持符合人性尊嚴之
    最基本生活條件，而有「不能清償或不能清償之虞」之情，
    合先敘明。
  (二)聲請人主張之上開事實，業據其提出財產及收入狀況說明書
    、債權人及債務人清冊、前置協商補件通知函、財政部臺灣
    省中區國稅局97及98年度綜合所得稅各類所得資料清單、全
    國財產稅歸戶財產查詢清單、合作金庫銀行存摺封面及內頁
    （影本）、大千綜合醫院薪資明細表等為證，堪認屬實。再
    依前開資料可知，聲請人99年1 月至100 年5 月間之每月平
    均收入為22,357元（見本院卷第41、52至56頁），而其每月
    除本身必要支出共計9,119 元外【計算式：膳食費4,500 元
    + 水、電、瓦斯費及電話費1,801 元+ 交通費500 元+ 勞健
    保費732 元+ 福利金100 元＝9,119 元】，尚須負擔其1 名
    未成年子女之必要生活費用5,000 元（見本院卷第9 、26、
    46頁）。是以聲請人每月收入扣除必要支出14,119元（即個
    人生活費用9,119 元、扶養未成年子女費用5,000 元）後，
    所得運用之餘額僅有78 6元（22,357元－14,119元＝8,238
    元元），顯無法負擔最大債權銀行提出「180 期、零利率、
    每月清償11,026元」之協商方案。從而，聲請人主張其無力
    負擔銀行所提還款方案，致有不能清償債務之虞，應堪採信
    。此外，本件又查無聲請人有消費者債務清理條例第6 條第
    3 項、第8 條或第46條各款所定駁回更生聲請之事由存在，
    則聲請人聲請更生，即屬有據，爰裁定准予開始更生程序，
    並命司法事務官進行本件更生程序。
  (三)至聲請人於更生程序開始後，應另提出足以為債權人會議可
    決或經法院認為公允之更生方案以供採擇，俾免更生程序進
    行至依消費者債務清理條例第61條規定應行清算之程度，非
    必有利於聲請人，附此敘明。
四、依首揭法條裁定如主文。
中    華    民    國   100    年    9     月    26    日
                  民事庭法  官  潘進順
以上正本係照原本作成。
本件不得抗告。
本裁定已於民國100年9月26日下午5時公告。
                        書記官  黃麗靜
中    華    民    國   100    年    9     月    26    日